【裁判字號】    98,交易,36
【裁判日期】    980804
【裁判案由】    過失傷害
【裁判全文】
臺灣屏東地方法院刑事判決              98年度交易字第36號
公  訴  人  臺灣屏東地方法院檢察署檢察官
被      告  乙○○
上列被告因過失傷害案件，經檢察官提起公訴（97年度偵字第69
01號），本院判決如下：
    主  文
乙○○因過失傷害人，處拘役伍拾日，如易科罰金，以新台幣壹
仟元折算壹日。
    事  實
一、乙○○於民國97年8 月5 日9 時15分許，駕駛車牌號碼WH-
    4257號自小客車，沿屏東縣屏東市○○路13巷2 弄由西往東
    方向行駛，途經大連路13巷2 弄與大連路13巷之無號誌交岔
    路口時，本應注意行經無號誌之交岔路口，應減速慢行，作
    隨時停車之準備，且應注意車前狀況，並隨時採取必要之安
    全措施，而當時天候晴，日間自然光線，路面乾燥、無缺陷
    、亦無障礙物，視距良好，依當時情形並無不能注意之情事
    ，竟疏未減速慢行，且未注意車前狀況，採取必要之安全措
    施，適有丙○○騎乘車牌號碼356-BDS 號重型機車，原沿大
    連路13巷由南往北方向前進，欲在該路口右轉至大連路13巷
    2 弄，本應注意行經無號誌之交岔路口，轉彎車應暫停讓直
    行車先行，而依當時情形並無不能注意之情事，詎竟疏未暫
    停讓直行車先行，即貿然在該路口直接右轉，而與乙○○所
    駕車輛碰撞，丙○○因而人車倒地，致受有左側蜘蛛膜下腔
    出血、右側硬膜下腔出併右枕部顱骨骨折、雙側延遲性出血
    及左手擦傷1 ×1 公分之傷害，嗣經警據報前往現場處理，
    乙○○於肇事後在有偵查犯罪職權之公務員查知其犯罪前，
    主動向接獲報案到現場處理之屏東縣政府警察局交通隊警員
    甲○○陳明其為肇事者及肇事經過而接受裁判。
二、案經丙○○訴由屏東縣政府警察局屏東分局報請臺灣屏東地
    方法院檢察署檢察官偵查起訴。
    理  由
一、按傳聞法則之重要理論依據，在於傳聞證據未經當事人之反
    對詰問予以核實，乃予排斥，惟若當事人已放棄對原供述人
    之反對詰問權，於法院審判時表明同意該等傳聞證據可作為
    證據，基於證據資料愈豐富，愈有助於真實發現之理念，並
    貫徹刑事訴訟法修法加重當事人進行主義之精神，確認當事
    人對於證據能力有處分權之制度，傳聞證據經當事人同意作
    為證據，法院認為適當者，亦得為證據。本件檢察官、被告
    於本院準備程序時已表示對於全案卷證所存證據（含供述及
    非供述證據）均同意有證據能力（見本院卷第16頁），本院
    復斟酌該等證據並非非法取得，亦無證明力明顯過低之情形
    ，以之作為證據，應屬適當，是依刑法訴訟法第159 條之5
    第1 項規定，應認該等證據均得採為證據。
二、上揭事實，業據被告乙○○坦承不諱，核與證人即告訴人丙○○於警詢時所證之情相符，並有道路交通事故現場圖、道
    路交通事故調查報告表(一)、(二)、診斷證明書各1 紙及相片25
    幀在卷足憑，堪信被告之自白與事實相符。告訴意旨雖認被
    告係駕車自其後方追撞云云，惟證人即現場處理警員甲○○
    於本院審理時結證稱：當場被告的車輛受損狀況，除了車子
    右前輪上方中間有凹陷及擋風玻璃有毀損之外，沒有其他新
    的撞擊痕跡，伊所拍攝車輛照片是有確實看過，並認為哪些
    痕跡是車禍相關痕跡才拍照，伊已經有把相關痕跡都拍攝，
    356-BDS （機車）後方沒有任何撞擊痕跡，伊把機車四周都
    有照，車損部分還有特別照清楚，照片編號4 保險桿右方擦
    痕是舊的痕跡，因為和撞擊痕跡不同，該痕跡是平面擦痕，
    沒有撞擊凹陷的情形，應該是撞到牆壁的痕跡等語（見本院
    卷第24、25頁），且觀諸警員甲○○於現場所拍攝之雙方車
    損照片，可知被告所駕車輛之車損情形為右前輪上方中間有
    凹陷及擋風玻璃有毀損，該車正面未有車損；告訴人所騎機
    車後方並無任何破損痕跡（分別見警卷第34頁編號4 照片、
    第39頁編號13、14照片、第40頁編號15照片），另被告所駕
    車輛前方保險桿右方雖有擦痕，然該痕跡係平面擦痕，未有
    凹陷情形，有上開照片可憑，若真如告訴人所指被告駕車自
    其後方追撞，則被告所駕車輛前方及告訴人告訴人所騎機車
    後方，當均會留有撞擊痕跡，始與力學原理相合，本件雙方
    車損狀況卻非如此，是以本件事故後被告所駕車輛前方僅於
    保險桿右方有平面擦痕，未有撞擊後凹陷之情形，告訴人所
    騎機車後方則無任何破損痕跡等情衡之，告訴意旨應有誤會
    而不足採。
三、按行經無號誌之交岔路口，應減速慢行，作隨時停車之準備
    ；又汽車行駛時，駕駛人應注意車前狀況，並隨時採取必要
    之安全措施，道路交通安全規則第93條第1 項第2 款、第94
    條第3 項分別定有明文。被告乙○○駕車自應注意上述道路
    交通安全規定並遵守，而依當時狀況，又無不能注意之情事
    ，詎仍疏未注意，經過上開路口時因未減速慢行，作隨時停
    車之準備，且未注意車前狀況，而未見告訴人丙○○在該路
    口直接右轉，以致肇事，被告之駕駛行為顯有過失，且告訴
    人因本件道路交通事故受有上述傷害，與被告之過失行為間
    並有相當因果關係，雖告訴人未暫停讓直行車先行，即貿然
    在該路口直接右轉，與道路交通安全規則第102 條第7 款之
    規定有違，致發生本件道路交通事故，亦有過失，然仍不能
    因此而解免被告之罪責。再本件道路交通事故前經檢察官送
    請臺灣省高屏澎區車輛行車事故鑑定委員會、臺灣省車輛行
    車事故覆議鑑定委員會鑑定，結果均認「乙○○駕駛自小客
    車，行經無號誌交岔路口未注意車前狀況，並隨時採取必要
    之安全措施，為肇事次因」，亦有臺灣省高屏澎區車輛行車
    事故鑑定委員會高屏澎區970789案鑑定意見書、臺灣省車輛
    行車事故覆議鑑定委員會覆議字第980022號覆議意見書附卷
    可稽（分別見偵卷第29、30、32頁），與本院認定之事實相
    符，益足證被告確有過失，本件事證明確，被告犯行應堪認
    定。
四、核被告乙○○所為，係犯刑法第284 條第1 項前段之過失傷
    害罪。又被告於肇事後在有偵查犯罪職權之公務員查知其犯
    罪前，主動向接獲報案到現場處理之屏東縣政府警察局交通
    隊警員甲○○陳明其為肇事者及肇事經過而接受裁判等情，
    業據證人甲○○於本院審理時證稱明確（見本院卷第24頁）
    ，並有屏東縣政府警察局道路交通事故肇事人自首情形紀錄
    表1 紙在卷足憑（見警卷第31頁），爰依刑法第62條前段之
    規定減輕其刑。茲審酌被告已坦承犯行，迄今雖尚未與告訴
    人丙○○達成和解，惟告訴人過失之程度較被告重，及被告
    犯罪之動機、目的、手段等一切情狀，量處如主文所示之刑
    ，並諭知易科罰金之折算標準，以資懲儆。
據上論斷，應依刑事訴訟法第299 條第1 項前段，刑法第284 條
第1 項前段、第62條前段、第41條第1 項前段，刑法施行法第1
條之1 ，判決如主文。
本案經檢察官廖華君到庭執行職務。
中    華    民    國    98    年    8     月    4     日
                  交通法庭    法  官  林家聖
以上正本證明與原本無異。
如不服本判決應於收受判決後10日內向本院提出上訴書狀，並應
敘述具體理由；其未敘述上訴理由者，應於上訴期間屆滿後20日
內向本院補提理由書（均須按他造當事人之人數附繕本）「切勿
逕送上級法院」。
中    華    民    國    98    年    8     月    4     日
                              書記官  陳蓉柔
附錄本判決論罪之法條：
刑法284條第1項前段
因過失傷害人者，處6 月以下有期徒刑、拘役或500 元以下罰金
。


司法院資訊處製作；財團法人民間司法改革基金會備份。
